【裁判字號】    90,訴,272
【裁判日期】    900425
【裁判案由】    毒品危害防制條例
【裁判全文】
臺灣彰化地方法院刑事判決                            九十年度訴字第二七二號
    公  訴  人  臺灣彰化地方法院檢察署檢察官
    被      告  甲○○
右列被告因毒品危害防制條例案件，經檢察官提起公訴（八十九年度毒偵字第五八０
九、五二九二號），本院判決如左：
    主  文
甲○○連續施用第一級毒品，處有期徒刑柒月；扣案之海洛因肆包（合計淨重零點陸
公克）沒收銷燬之；扣案之削尖塑膠管參支、注射針筒貳支均沒收。又連續施用第二
級毒品，處有期徒刑肆月；扣案之安非他命貳包（毛重貳點柒公克）沒收銷燬之。應
執行有期徒刑玖月；扣案之海洛因肆包（合計淨重零點陸公克）、安非他命貳包（毛
重貳點柒公克）沒收銷燬之；扣案之削尖塑膠管參支、注射針筒貳支均沒收。
    事  實
一、甲○○前因施用毒品案件，經本院裁定送強制戒治，於民國八十九年八月八日執
    行期滿，由台灣彰化地方法院檢察署檢察官於八十九年九月六日，以八十九年度
    戒毒偵字第一００四號、第一００五號及第一００六號不起訴處分確定。惟渠竟
    未戒除毒癮，復基於概括犯意，自八十九年十月十九日起至同年十一月十六日止
    ，連續在其位於彰化縣福興鄉○○村○○街五十之一號住處等地，以海洛因混合
    水後置入注射針筒內施打之方式施用第一級毒品海洛因多次；復另行基於概括犯
    意，自同年十一月十二日起至同年月十六日止，連續在其位於彰化縣福興鄉○○
    村○○街五十之一號住處等地，以將安非他命置於玻璃吸食器內，再以火燒烤吸
    食其氣體之方式，施用第二級毒品安非他命三次，嗣為警分別於同年十月十九日
    及十一月十六日，在彰化縣福興鄉○○村○○街五一之七、八號及五十之一號前
    等處查獲，共扣得第一級毒品海洛因四包（合計淨重０點六公克，起訴書誤載為
    二包）、第二級毒品安非他命二包（毛重約二點七公克）及其所有供施用海洛因
    所用之削尖塑膠管三支及注射針筒二支等物。
二、案經彰化縣警察局彰化分局及鹿港分局報告台灣彰化地方法院檢察署檢察官偵查
    起訴。
    理  由
一、右揭犯罪事實，業據被告甲○○坦承不諱，並有海洛因四包（合計淨重０點六公
    克）、安非他命二包（毛重約二點七公克）、削尖塑膠管三支及注射針筒二支等
    物扣案可資佐證，且被告為警查獲時所採之尿液，經送檢驗結果，確呈嗎啡及安
    非他命陽性反應，彰化縣衛生局出具之煙毒尿液檢驗成績書二紙附卷可稽，另被
    告為警查扣之白粉四包，經送驗結果，均係海洛因，淨重共計０點六公克，亦有
    法務部調查局鑑定通知書二只在卷足參，足徵被告自白施用海洛因及安非他命，
    確與事實相符。又被告前因施用毒品案件，經本院裁定送強制戒治，於八十九年
    八月八日執行期滿，由台灣彰化地方法院檢察署檢察官於八十九年九月六日，以
    八十九年度戒毒偵字第一００四號、第一００五號及第一００六號不起訴處分確
    定，有前開不起訴處分書、台灣彰化地方法院檢察署刑案資料查註紀錄表、台灣
    高等法院被告全國前案紀錄表在卷足憑，則被告於強制戒治期滿後，五年內再犯
    施用第一級毒品及第二級毒品之罪證明確，其犯行洵堪認定。
二、核被告所為，係犯毒品危害防制條例第十條第一項之施用第一級毒品罪及同條第
    二項之施用第二級毒品罪。被告施用前、後持有毒品海洛因、安非他命之低度行
    為，應各為施用之高度行為所吸收，均不另論罪。其先後多次施用毒品海洛因、
    安非他命，均時間緊接，犯罪構成要件相同，顯各係基於概括之犯意反覆實施，
    皆為連續犯，應各以一罪論，並加重其刑。所犯上開二罪，犯意各別，行為互殊
    ，犯罪構成要件不同，應分論併罰。爰審酌被告之品性（參卷附之台灣彰化地方
    法院檢察署刑案資料查註紀錄表及台灣高等法院被告全國前案紀錄表）、犯罪之
    動機、手段、坦承犯行之犯後態度，其因施用毒品之犯行，甫經強制戒治期滿，
    猶故態復萌，再行施用毒品海洛因、安非他命不輟，無視於毒品對於自身健康之
    戕害及國家對於杜絕毒品犯罪之禁令，惡性非輕，又其年紀尚輕，智慮淺薄，期
    能藉此刑之宣告，使其知所警惕，並給予充分機會，使其徹底戒除毒癮，量刑不
    宜過重等一切情狀，就其所犯二罪分別量處如主文所示之主刑，並定其應執行之
    刑，以示懲儆。扣案之海洛因四包（合計淨重○點六公克）係第一級毒品、安非
    他命二包（毛重二點七公克）係第二級毒品，應併依毒品危害防制條例第十八條
    第一項前段之規定，諭知沒收銷燬；另扣案注射針筒二支、削尖塑膠管三支，係
    供被告施用毒品海洛因所用之物，且均為被告所有，業據其供陳在卷，爰依刑法
    第三十八條第一項第二款之規定，併予宣告沒收。
三、據上論斷，應依刑事訴訟法第二百九十九條第一項前段，毒品危害防制條例第十
    條第一項、第二項、第十八條第一項前段，刑法第十一條前段、第五十六條、第
    五十一條第五款、第三十八條第一項第二款，判決如主文。
本案經檢察官陳信宏到庭執行職務
中      華      民      國    九十      年      四      月    二十五    日
                                      台灣彰化地方法院刑事第二庭
                                          審判長法官    林  欽  章
                                          法      官    秦  慧  君
                                          法      官    紀  佳  良
右正本證明與原本無異。
如不服本判決，應於判決送達後十日內向本院提出上訴狀( 須附繕本 )。
                                          法院書記官    鄭  智  文
中      華      民      國    九十      年      五      月       一     日
毒品危害防制條例第十條：
施用第一級毒品者，處六月以上五年以下有期徒刑。
施用第二級毒品者，處三年以下有期徒刑。


司法院資訊處製作；財團法人民間司法改革基金會備份。
